---
title: tidymodels(二.核心包实例)
author: Shuqiang
date: '2022-04-26'
slug: []
categories:
  - R
tags:
  - tidymodels
subtitle: ''
description: 'tidymodels中核心包的应用，达到熟悉使用的目的。主要包括package中的函数、参数介绍及应用'
image: ''
---
```{r setup, include=FALSE}
knitr::opts_chunk$set(cache = TRUE, warning = FALSE,
                      message = FALSE, echo = TRUE, 
                      dpi = 180, fig.width = 8, fig.height = 5)
library(tidymodels)
library(tidyverse)
library(devtools)
library(silgelib) ## tidymodels开发者Julia Silge.
theme_set(theme_plex())
```

### [**1. rsample package**](https://rsample.tidymodels.org/reference/index.html)：
  随机抽样、分层抽样、K折交叉验证分样本、重采样等方式。函数介绍主要在链接的reference中。
  
  - 主要函数介绍
  - initial_split()/initial_time_split()/training()/testing()
    - 数据集划分为训练集和测试集
    - data: 数据集
    - prop: 抽样比例，分别用来建立模型和分析评估
    - strata: 分层抽样变量
    - pool: 分层中数量较少的样本是否并入其他层
    - lag: 包含滞后项？
    
```{r}
library(rsample)
set.seed(123)
car_split <- initial_split(data = mtcars, prop = 3/4, strata = am)
sample_train <- training(car_split)
sample_test <- testing(car_split)
head(sample_train);  head(sample_test)
```
    
  - vfold_cv(data, v = 10, repeats = 1, strata = NULL, breaks = 4, pool = 0.1, ...)
    - K折交叉验证采样
    - v: 样本分成多少份
    - repeat: 重复V折的次数
```{r}
set.seed(123)
vfold_cv(mtcars, v = 10) %>% head(4)
vfold_cv(mtcars, v = 10, repeats = 2) %>% head(4)
```
  - bootstraps(data, times = 25, strata = NULL, breaks = 4, pool = 0.1, apparent = FALSE, ...)
  
    - 有放回的重复采样
```{r}
set.seed(12)
bootstraps(mtcars, times = 2)
```
  - 
  - 


```{r}
set.seed(123)
bt_resamples <- bootstraps(mtcars, times = 3)
bt_resamples
```

```{r}
first_resample <- bt_resamples$splits[[1]]
first_resample
```

```{r}
## 数据分析集
as.data.frame(first_resample) %>% head()
## 数据评估集
as.data.frame(first_resample, data = "assessment")
## 或者用下列方式
# analysis(first_resample)
# assessment(first_resample)
```

